臺灣板橋地方法院刑事判決　　　　　　　　　　　　　九十三年度易字第三二二號
　　公　訴　人　臺灣板橋地方法院檢察署檢察官
　　被　　　告　甲○○
右列被告因竊盜案件，經檢察官提起公訴（九十三年度偵字第三七七三號），本院依
簡式審判程序判決如左：
    主  文
甲○○連續於夜間侵入有人居住之建築物竊盜，處有期徒刑捌月。
    事  實
一、甲○○基於意圖為自己不法所有之概括犯意，自民國九十二年七月底某日凌晨四
    時許起至九十三年二月十八日凌晨五時許止，連續於附表編號一至六所示之時間
    、地點，趁附表編號一至六所示之人疏未關閉停車場辦公室大門或未將車輛門、
    窗上鎖之際，徒手侵入停車辦公室或車輛內，多次竊取如附表編號一至六所示之
    財物（各次犯罪時間、地點、手段、被害人及所竊得之財物，詳如附表編號一至
    六所載）。嗣於九十三年二月十八日清晨五時許，侵入如附表編號六所示之自用
    小貨車內搜尋財物尚未得手之際，為警當場查獲。
二、案經臺北縣政府警察局土城分局移送臺灣板橋地方法院檢察署檢察官偵查起訴。
    被告甲○○於本院準備程序進行中，就被訴事實為有罪之陳述，經告知簡式審判
    程序之旨，並聽取公訴人、被告之意見後，本院合議庭裁定由受命法官獨任進行
    簡式審判程序。
    理  由
一、右揭犯罪事實，業據被告於警詢、偵查及本院準備程序、審理中均自白不諱，核
    與證人即被害人戊○○、己○○、丙○○、丁○○、乙○○、庚○○於警詢中指
    述之情節相符，並有指認作案現場及車輛照片十八張、車籍資料表五張在卷可佐
    ，足認被告自白與事實相符，堪予採信。是本案事證明確，被告犯行堪予認定，
    應依法論科。
二、核被告所為，係犯刑法第三百二十一條第一項第一款之於夜間侵入有人居住之建
    築物竊盜罪（附表編號一）、同法第三百二十條第一項之竊盜罪（附表編號二至
    五）及同法第三百二十條第三項、第一項之竊盜未遂罪（附表編號六）。其自九
    十二年七月底某日凌晨四時許起至九十三年二月十八日凌晨五時許止，期間多次
    竊取他人財物，均時間緊接，所犯係構成要件相同之罪，顯係基於概括犯意反覆
    為之，為連續犯，應論以刑法第三百二十一條第一項第一款之於夜間侵入有人居
    行（即起訴書附表編號七部分）提起公訴，惟此部分與附表編號一至五部分，有
    連續犯之裁判上一罪關係，為起訴效力所及，本院自得併予審究。爰審酌被告犯
    罪之動機、目的、手段、所生危害、竊得財物之價值尚難謂鉅，及事後自承犯行
    ，態度尚稱良好等一切情狀，量處如主文所示之刑，以示懲儆。
三、公訴意旨另以：被告甲○○於九十二年七月間某日凌晨四時許，在臺北縣土城市
    ○○街八十五號佳來停車場內之辦公室，趁警衛疏未將辦公室上鎖之際，竊取王
    立聰所有之新台幣（下同）五千元得手，因認被告此部分尚犯刑法第三百二十一
    條第一項第一款之加重竊盜罪（即起訴書附表編號一部分）。然按連續犯係裁判
    上之一罪，其一部分犯罪事實曾經判決確定者，其效力當然及於全部，故檢察官
    復將其他部分重行起訴，應諭知免訴之判決，最高法院四十九年度台非字第二０
    號著有判例可資參照，亦即檢察官就犯罪事實之一部起訴，依刑事訴訟法第二百
    六十七條之規定，其起訴效力及於全部，而審理事實之法院，對於實質上或裁判
    上一罪之全部犯罪事實，於宣示判決之日前，既有審理之可能，即應予以審判，
    故確定判決之既判力，應及於最後審理事實法院之宣示判決日前發生之事實，換
    言之，既判力對於時間效力之範圍，應以最後審理事實法院之宣示判決日為判斷
    之標準。本件被告前因連續竊盜案件，經本院於九十二年七月二十五日以九十二
    年度簡字第一六七五號判處拘役五十日，於同年九月八日確定，有本院上開判決
    及臺灣高等法院被告全國前案紀錄表一份在卷足參，則被告上開被訴竊盜犯行，
    與前案之竊盜犯行，時間緊接，犯罪構成要件相同；被告於偵查中又自陳此部分
    竊盜犯行之時間，為九十二年七月十五日等語明確，則亦係於前案之實體確定判
    決宣示日前所為，揆諸上開說明，自為該前案判決之既判力效力所及；惟檢察官
    認此部分與本案前揭論罪科刑部分，有連續犯之裁判上一罪關係，爰不另為免訴
    之諭知，附此敘明。
據上論斷，應依刑事訴訟法第二百七十三條之一第一項、第二百九十九條第一項前段
，刑法第五十六條、第三百二十一條第一項第一款，判決如主文。
本案經檢察官王金聰、李俊彥提起公訴，由檢察官張云綺到庭執行職務。
中　　　華　　　民　　　國　　九十三　　年　　　五　　　月　　 十三 　　日
                              臺灣板橋地方法院刑事第八庭
                                  法  官  劉元斐
右正本證明與原本無異。
如不服本判決，應於判決送達後十日內向本院提出上訴狀 (應附繕本)，上訴於臺灣
高等法院。
                                          書記官   郭玉芬
中　　　華　　　民　　　國　　九十三　　年　　　五　　　月　　 十三 　　日
附錄本案論罪科刑法條全文：
刑法第三百二十一條：
犯竊盜罪而有左列情形之一者，處六月以上、五年以下有期徒刑：
一  於夜間侵入住宅或有人居住之建築物、船艦或隱匿其內而犯之者。
二  毀越門扇、牆垣或其他安全設備而犯之者。
三  攜帶兇器而犯之者。
四  結夥三人以上而犯之者。
五  乘火災、水災或其他災害之際而犯之者。
六  在車站或埠頭而犯之者。
前項之未遂犯罰之。
附表
┌──┬─────────┬──────────┬─────────┬─────────┬──────┐
│編號│犯罪時間          │犯罪地點            │犯罪手段          │竊得財物          │所犯法條    │
├──┼─────────┼──────────┼─────────┼─────────┼──────┤
│ 一 │九十二年七月底某日│臺北縣土城市○○街一│趁辦公室門未上鎖之│戊○○所有之皮包一│刑法第三百二│
│    │凌晨四時許        │三五號對面停車場辦公│際，徒手入內竊盜。│個（內有現金六千元│十一條第一項│
│    │                  │室                  │                  │、提款卡、存款簿、│第一款      │
│    │                  │                    │                  │打火機、身分證、汽│            │
│    │                  │                    │                  │車行照、鑽戒一個）│            │
├──┼─────────┼──────────┼─────────┼─────────┼──────┤
│二  │九十二年十月初某日│臺北縣土城市○○街六│趁己○○所有之車號│現金三百元。      │刑法第三百二│
│    │                  │十八巷巷底停車場    │ＨＬ－８７５９號車│                  │十條第一項  │
│    │                  │                    │輛後車門未上鎖之際│                  │            │
│    │                  │                    │，徒手入車內竊盜。│                  │            │
├──┼─────────┼──────────┼─────────┼─────────┼──────┤
│三  │九十二年十一月間某│臺北縣土城市○○路四│趁丙○○所有之２Ｇ│現金一百元、手機一│同右。      │
│    │日                │十六巷十八號前停車場│－５０１３號自用小│支。              │            │
│    │                  │                    │客車前車門未上鎖之│                  │            │
│    │                  │                    │際徒手入車內行竊。│                  │            │
├──┼─────────┼──────────┼─────────┼─────────┼──────┤
│四  │九十二年十二月一日│臺北縣土城市○○路四│趁丁○○保管使用之│共約現金七百元。  │同右        │
│    │凌晨某時          │十六巷前空地        │車號Ｔ５－２５１１│                  │            │
│    │                  │                    │號、Ｑ２－７５４０│                  │            │
│    │                  │                    │號、８Ｋ－９５２１│                  │            │
│    │                  │                    │號車輛車門未關之際│                  │            │
│    │                  │                    │徒手入車內行竊。  │                  │            │
├──┼─────────┼──────────┼─────────┼─────────┼──────┤
│五  │九十三年一月二十五│臺北縣土城市○○街一│趁乙○○保管使用之│現金五百元。      │同右        │
│    │日凌晨三時許      │巷七號前            │車號７Ｋ－１８６６│                  │            │
│    │                  │                    │號車輛車窗未上鎖之│                  │            │
│    │                  │                    │際，徒手入車內行竊│                  │            │
│    │                  │                    │。                │                  │            │
├──┼─────────┼──────────┼─────────┼─────────┼──────┤
│六  │九十三年二月十八日│臺北縣土城市○○路一│趁庚○○保管使用之│著手搜尋財物之際，│刑法第三百二│
│    │凌晨五時許        │三七巷八號前        │車號ＨＮ－５４６９│為警當場查獲而未遂│十條第三項、│
│    │                  │                    │號車輛車窗未關之際│。                │第一項      │
│    │                  │                    │，徒手入車內行竊。│                  │            │
└──┴─────────┴──────────┴─────────┴─────────┴──────┘
